最　高　行　政　法　院　裁　定
　　　　　　　　　　　　　　　　　　 94年度裁字第02424號
上　訴　人　甲○○
被 上訴 人　經濟部智慧財產局
代　表　人　乙○○
參　加　人　丙○○
上列當事人間因新型專利異議事件，上訴人不服中華民國93年4
月8日臺北高等行政法院91年度訴字第4590號判決，提起上訴。
本院裁定如下：
　　主  文
上訴駁回。
上訴審訴訟費用由上訴人負擔。
　　理  由
一、按對於高等行政法院判決上訴，非以其違背法令為理由，不
    得為之，行政訴訟法第242條定有明文。是對於高等行政法
    院判決上訴，若未具體說明原判決違背何項法令、不適用或
    如何適用不當之具體情事，即非主張原判決違背法令以為上
    訴理由，其上訴不應准許。
二、本件原審參加人於民國89年3月22日以「祝壽塔燈飾結構改
    良（一）」（下稱系爭案）向被上訴人申請新型專利，經被
    上訴人編為第00000000號審查，准予專利。公告期間，上訴
    人提出異議，經被上訴人審定為異議不成立之處分，上訴人
    不服，提起訴願，遭決定駁回，提起行政訴訟，經原審判決
    駁回。
三、上訴意旨略以：原審判決對於證人黃文林就「證明書上所寫
    的內容稱不知道」的論點有三種假設，證人黃文林可能是忘
    了這件簽署證明書乙事；一種是忘了，但並不代表參加人丙
    ○○未拿上訴人的大、小牛角去開模；一種是倘若不知證明
    書上所寫的內容，終究會在證明書簽署之前先釐清該簽署原
    委之後再予以簽署證明書上的簽名，而證人黃文林已知道該
    證明書需證明之原委後簽名，卻反而稱之「證明書所寫的內
    容伊不知道」，而有偽造文書之嫌。再者，參加人丙○○將
    上訴人放在訴外人陳美華處的大、小牛角，依照同樣的大、
    小牛角快速製造吹氣塑膠開立模具製成成品，並將此成品向
    被上訴人提出專利申請（其申請日期為89年3月22日，其申
    請日期與上訴人經試模完成後提出申請的申請日期為89年3
    月28日，其日期僅差6天），而參加人丙○○在提出該系爭
    案專利申請前，上訴人早已先後陸續公開批發壽桃塔相關行
    號處，並開立各行號之出貨單，足以證實刊載在目錄中的大
    、小牛角顯較系爭案申請日之前；況且，上訴人曾說明將產
    品外觀圖示加以證明出其結構特徵，則其型錄刊載之產品外
    觀確與系爭案相同燈飾之壽塔大、小牛角之樣品，係由設於
    高雄縣大樹鄉○○路114之9號懋益塑膠有限公司陳生雄所承
    製，然其內有記載懋益塑膠有限公司於89年1月11日、1月20
    日、3月6日、3月17日先後陸續將承製之大、小牛角樣品交
    貨給上訴人所設立之永新行。由此顯見，上訴人早於系爭案
    申請之前就已公開使用之事實。綜上所陳，請求原審對於之
    前未審理之處作另一審查，並請查明證人黃文林在出庭作證
    對於法官詢問「參加人丙○○拿上訴人的大、小牛角去開模
    」確實承認，卻對於證明書之內容稱不知道，其前後論點相
    互矛盾，不合乎常理。
四、經核原審判決對本件上訴人提出之證據何以不足以證明參加
    人所有系爭案不具新型專利要件，業已說明明確，上訴理由
    無非對原審認定事實及證據取捨之職權行使，指摘其為不當
    ，並未具體表明原審判決違背何項法令、不適用或如何適用
    不當之具體情事，其上訴為不合法，應予駁回。
五、依行政訴訟法第249條第1項前段、第104條、民事訴訟法第9
    5條、第78條，裁定如主文。
中　　華　　民　　國　　94　　年　　11　　月　 10 　　日
                  第四庭審判長法  官　趙　永　康
                              法  官　鄭　淑　貞
                              法  官  廖  宏  明
                              法  官　侯　東　昇
                              法  官　黃　淑　玲
以  上  正  本  證  明  與  原  本  無  異
中　　華　　民　　國　　94　　年　　11　　月　　11　　日
　　　　　　　　　　　　　　　書記官　莊　俊　亨
